# The Absolute Essentials of (Passive) Verbs

This page should include basic patterns to memorize.

## Conjugations and Tenses

There are four conjugations and six tenses.

### 1st Conjugation Verbs

Verbs with the _present passive infinitive_ form ending in **-ārī**.

<details>
  <summary>View conjugation endings for -ārī</summary>

  <table>
    <thead>
      <tr>
        <th colspan="2"></th>
        <th colspan="3">Indicative</th>
        <th colspan="2">Subjunctive</th>
      </tr>
      <tr>
        <th colspan="2"></th>
        <th>Perfect</th>
        <th>Future Perfect</th>
        <th>Pluperfect</th>
        <th>Perfect</th>
        <th>Pluperfect</th>
      </tr>
    </thead>
    <tbody>
      <tr>
        <td rowspan="3">Sg.</td>
        <td>1<sup>st</sup></td>
        <td>-or</td>
        <td>-ābor</td>
        <td>-ābar</td>
        <td>-er</td>
        <td>-ārer</td>
      </tr>
      <tr>
        <td>2<sup>nd</sup></td>
        <td>-āris</td>
        <td>-āberis</td>
        <td>-ābāris</td>
        <td>-ēris</td>
        <td>-ārēris</td>
      </tr>
      <tr>
        <td>3<sup>rd</sup></td>
        <td>-ātur</td>
        <td>-ābitur</td>
        <td>-ābatur</td>
        <td>-ētur</td>
        <td>-ārētur</td>
      </tr>
      <tr>
        <td rowspan="3">Pl.</td>
        <td>1<sup>st</sup></td>
        <td>-āmur</td>
        <td>-ābimur</td>
        <td>-ābāmur</td>
        <td>-ēmur</td>
        <td>-ārēmur</td>
      </tr>
      <tr>
        <td>2<sup>nd</sup></td>
        <td>-āminī</td>
        <td>-ābiminī</td>
        <td>-ābāminī</td>
        <td>-ēminī</td>
        <td>-ārēminī</td>
      </tr>
      <tr>
        <td>3<sup>rd</sup></td>
        <td>-antur</td>
        <td>-ābuntur</td>
        <td>-ābantur</td>
        <td>-entur</td>
        <td>-ārentur</td>
      </tr>
    </tbody>
  </table>
</details>

### 2nd Conjugation Verbs

Verbs with the _present passive infinitive_ form ending in **-ērī**.

<details>
  <summary>View conjugation endings for -ērī</summary>

  <table>
    <thead>
      <tr>
        <th colspan="2"></th>
        <th colspan="3">Indicative</th>
        <th colspan="2">Subjunctive</th>
      </tr>
      <tr>
        <th colspan="2"></th>
        <th>Perfect</th>
        <th>Future Perfect</th>
        <th>Pluperfect</th>
        <th>Perfect</th>
        <th>Pluperfect</th>
      </tr>
    </thead>
    <tbody>
      <tr>
        <td rowspan="3">Sg.</td>
        <td>1<sup>st</sup></td>
        <td>-eor</td>
        <td>-ēbor</td>
        <td>-ēbar</td>
        <td>-ear</td>
        <td>-ērer</td>
      </tr>
      <tr>
        <td>2<sup>nd</sup></td>
        <td>-ēris</td>
        <td>-ēberis</td>
        <td>-ēbāris</td>
        <td>-eāris</td>
        <td>-ērēris</td>
      </tr>
      <tr>
        <td>3<sup>rd</sup></td>
        <td>-ētur</td>
        <td>-ēbitur</td>
        <td>-ēbātur</td>
        <td>-eātur</td>
        <td>-ērētur</td>
      </tr>
      <tr>
        <td rowspan="3">Pl.</td>
        <td>1<sup>st</sup></td>
        <td>-ēmur</td>
        <td>-ēbimur</td>
        <td>-ēbāmur</td>
        <td>-eāmur</td>
        <td>-ērēmur</td>
      </tr>
      <tr>
        <td>2<sup>nd</sup></td>
        <td>-ēminī</td>
        <td>-ēbiminī</td>
        <td>-ēbāminī</td>
        <td>-eāminī</td>
        <td>-ērēmini</td>
      </tr>
      <tr>
        <td>3<sup>rd</sup></td>
        <td>-entur</td>
        <td>-ēbuntur</td>
        <td>-ēbantur</td>
        <td>-eantur</td>
        <td>-ērentur</td>
      </tr>
    </tbody>
  </table>
</details>

### 3rd Conjugation Verbs

Verbs with the _present passive infinitive_ form ending in **-ī**.

<details>
  <summary>View conjugation endings for -ī</summary>

  <table>
    <thead>
      <tr>
        <th colspan="2"></th>
        <th colspan="3">Indicative</th>
        <th colspan="2">Subjunctive</th>
      </tr>
      <tr>
        <th colspan="2"></th>
        <th>Perfect</th>
        <th>Future Perfect</th>
        <th>Pluperfect</th>
        <th>Perfect</th>
        <th>Pluperfect</th>
      </tr>
    </thead>
    <tbody>
      <tr>
        <td rowspan="3">Sg.</td>
        <td>1<sup>st</sup></td>
        <td>-or</td>
        <td>-ar</td>
        <td>-ēbar</td>
        <td>-ar</td>
        <td>-erer</td>
      </tr>
      <tr>
        <td>2<sup>nd</sup></td>
        <td>-eris</td>
        <td>-ēris</td>
        <td>-ēbāris</td>
        <td>-āris</td>
        <td>-erēris</td>
      </tr>
      <tr>
        <td>3<sup>rd</sup></td>
        <td>-itur</td>
        <td>-ētur</td>
        <td>-ēbātur</td>
        <td>-ātur</td>
        <td>-erētur</td>
      </tr>
      <tr>
        <td rowspan="3">Pl.</td>
        <td>1<sup>st</sup></td>
        <td>-imur</td>
        <td>-ēmur</td>
        <td>-ēbāmur</td>
        <td>-āmur</td>
        <td>-erēmur</td>
      </tr>
      <tr>
        <td>2<sup>nd</sup></td>
        <td>-iminī</td>
        <td>-ēminī</td>
        <td>-ēbāminī</td>
        <td>-āminī</td>
        <td>-erēminī</td>
      </tr>
      <tr>
        <td>3<sup>rd</sup></td>
        <td>-untur</td>
        <td>-entur</td>
        <td>-ēbantur</td>
        <td>-antur</td>
        <td>-erentur</td>
      </tr>
    </tbody>
  </table>
</details>

### 3rd Conjugation _-iō_ Verbs

Verbs with the _present passive infinitive_ form ending in **-ī** and a 1st person singular ending on **-ior**.

<details>
  <summary>View conjugation endings for -ī</summary>

  <table>
    <thead>
      <tr>
        <th colspan="2"></th>
        <th colspan="3">Indicative</th>
        <th colspan="2">Subjunctive</th>
      </tr>
      <tr>
        <th colspan="2"></th>
        <th>Perfect</th>
        <th>Future Perfect</th>
        <th>Pluperfect</th>
        <th>Perfect</th>
        <th>Pluperfect</th>
      </tr>
    </thead>
    <tbody>
      <tr>
        <td rowspan="3">Sg.</td>
        <td>1<sup>st</sup></td>
        <td>-ior</td>
        <td>-iar</td>
        <td>-iēbar</td>
        <td>-iar</td>
        <td>-erer</td>
      </tr>
      <tr>
        <td>2<sup>nd</sup></td>
        <td>-eris</td>
        <td>-iēris</td>
        <td>-iēbāris</td>
        <td>-iāris</td>
        <td>-erēris</td>
      </tr>
      <tr>
        <td>3<sup>rd</sup></td>
        <td>-itur</td>
        <td>-iētur</td>
        <td>-iēbātur</td>
        <td>-iātur</td>
        <td>-erētur</td>
      </tr>
      <tr>
        <td rowspan="3">Pl.</td>
        <td>1<sup>st</sup></td>
        <td>-imur</td>
        <td>-iēmur</td>
        <td>-iēbāmur</td>
        <td>-iāmur</td>
        <td>-erēmur</td>
      </tr>
      <tr>
        <td>2<sup>nd</sup></td>
        <td>-iminī</td>
        <td>-iēminī</td>
        <td>-iēbāminī</td>
        <td>-iāminī</td>
        <td>-erēminī</td>
      </tr>
      <tr>
        <td>3<sup>rd</sup></td>
        <td>-iuntur</td>
        <td>-ientur</td>
        <td>-iēbantur</td>
        <td>-iantur</td>
        <td>-erentur</td>
      </tr>
    </tbody>
  </table>
</details>

### 4th Conjugation Verbs

Verbs with the _present active infinitive_ form ending in **īrī**.

<details>
  <summary>View conjugation endings for -īrī</summary>

  <table>
    <thead>
      <tr>
        <th colspan="2"></th>
        <th colspan="3">Indicative</th>
        <th colspan="2">Subjunctive</th>
      </tr>
      <tr>
        <th colspan="2"></th>
        <th>Perfect</th>
        <th>Future Perfect</th>
        <th>Pluperfect</th>
        <th>Perfect</th>
        <th>Pluperfect</th>
      </tr>
    </thead>
    <tbody>
      <tr>
        <td rowspan="3">Sg.</td>
        <td>1<sup>st</sup></td>
        <td>-ior</td>
        <td>-iar</td>
        <td>-iēbar</td>
        <td>-iar</td>
        <td>-īrer</td>
      </tr>
      <tr>
        <td>2<sup>nd</sup></td>
        <td>-īs</td>
        <td>-iēris</td>
        <td>-iēbāris</td>
        <td>-iāris</td>
        <td>-īrēris</td>
      </tr>
      <tr>
        <td>3<sup>rd</sup></td>
        <td>-īris</td>
        <td>-iētur</td>
        <td>-iēbātur</td>
        <td>-iāmur</td>
        <td>-īrēmur</td>
      </tr>
      <tr>
        <td rowspan="3">Pl.</td>
        <td>1<sup>st</sup></td>
        <td>-īmur</td>
        <td>-iēmur</td>
        <td>-iēbāmur</td>
        <td>-iāmur</td>
        <td>-īrēmur</td>
      </tr>
      <tr>
        <td>2<sup>nd</sup></td>
        <td>-īminī</td>
        <td>-iēminī</td>
        <td>-iēbāminī</td>
        <td>-iāminī</td>
        <td>-īrēminī</td>
      </tr>
      <tr>
        <td>3<sup>rd</sup></td>
        <td>-iuntur</td>
        <td>-ientur</td>
        <td>-iēbantur</td>
        <td>-iantur</td>
        <td>-īrentur</td>
      </tr>
    </tbody>
  </table>
</details>


### Perfect Active Tense

To find the stem of the perfect passive tense, combine a verb's perfect passive participle with sum, erō, and eram.

  <table>
    <thead>
      <tr>
        <th colspan="2"></th>
        <th colspan="3">Indicative</th>
        <th colspan="2">Subjunctive</th>
      </tr>
      <tr>
        <th colspan="2"></th>
        <th>Perfect</th>
        <th>Future Perfect</th>
        <th>Pluperfect</th>
        <th>Perfect</th>
        <th>Pluperfect</th>
      </tr>
    </thead>
    <tbody>
      <tr>
        <td rowspan="3">Sg.</td>
        <td>1<sup>st</sup></td>
        <td>(-us, -a, um) sum</td>
        <td>(-us, -a, um) erō</td>
        <td>(-us, -a, um) eram</td>
        <td>(-us, -a, um) sim</td>
        <td>(-us, -a, um) essem</td>
      </tr>
      <tr>
        <td>2<sup>nd</sup></td>
        <td>(-us, -a, um) es</td>
        <td>(-us, -a, um) eris</td>
        <td>(-us, -a, um) erās</td>
        <td>(-us, -a, um) sīs</td>
        <td>(-us, -a, um) essēs</td>
      </tr>
      <tr>
        <td>3<sup>rd</sup></td>
        <td>(-us, -a, um) est</td>
        <td>(-us, -a, um) erit</td>
        <td>(-us, -a, um) erat</td>
        <td>(-us, -a, um) sit</td>
        <td>(-us, -a, um) esset</td>
      </tr>
      <tr>
        <td rowspan="3">Pl.</td>
        <td>1<sup>st</sup></td>
        <td>(-us, -a, um) summus</td>
        <td>(-us, -a, um) erimus</td>
        <td>(-us, -a, um) erāmus</td>
        <td>(-us, -a, um) sīmus</td>
        <td>(-us, -a, um) essēmus</td>
      </tr>
      <tr>
        <td>2<sup>nd</sup></td>
        <td>(-us, -a, um) estis</td>
        <td>(-us, -a, um) eritis</td>
        <td>(-us, -a, um) erātis</td>
        <td>(-us, -a, um) sītis</td>
        <td>(-us, -a, um) essētus</td>
      </tr>
      <tr>
        <td>3<sup>rd</sup></td>
        <td>(-us, -a, um) sunt</td>
        <td>(-us, -a, um) erunt</td>
        <td>(-us, -a, um) erant</td>
        <td>(-us, -a, um) sint</td>
        <td>(-us, -a, um) essent</td>
      </tr>
    </tbody>
  </table>
</details>